臺灣士林地方法院小額民事判決
                                  111年度士小字第193號  
原      告  郭塘陽
被      告  陳嘉彥



訴訟代理人  張亦傳
上列當事人間請求侵權行為損害賠償事件，本院於民國111年1月
26日言詞辯論終結，並判決如下：
    主  文
被告應給付原告新臺幣玖萬肆仟元。
訴訟費用新臺幣壹仟元由被告負擔。
本判決得假執行。但被告以新臺幣玖萬肆仟元為原告預供擔保後
，得免為假執行。
    事實及理由
一、原告主張：被告於民國110年5月17日11時6分許，駕駛車牌
    號碼000-0000號自用小貨車，行經臺北市○○區○○○路000號時
    ，因駕車不慎及未注意車前狀況之過失，致撞擊原告所有之
    車牌號碼000-0000號自用小客車（下稱系爭車輛）後側，造
    成系爭車輛後方保險桿、後廂門總成、左後內燈組受損，經
    中華民國汽車鑑價協會鑑定之結果，系爭車輛之權威價格為
    47萬元，實地鑑定鑑價，系爭車輛應折價20%，系爭車輛經
    本件事故折價94,000元（即47萬元×20%＝94,000元）。為此
    爰依侵權行為法律關係提起本件訴訟。並聲明：被告應給付
    原告94,000元。
二、被告則以：對於被告有肇事責任部分不爭執，對於原告系爭
    車輛所受車損部分，原告之保險公司已向被告求償，惟原告
    請求部分為折價損失，此部分被告不同意原告之主張，且原
    告系爭車輛受損後並未交易，所以並無折價損失等語，資為
    抗辯。並聲明：原告之訴駁回，如受不利判決，願供擔保免
    予假執行。
三、得心證之理由：
　㈠原告主張被告於上開時、地，駕車曾與原告所有之系爭車輛
    發生車禍，造成系爭車輛受有損害等事實，為兩造所不爭執
    ，有本院依職權向臺北市政府警察局交通警察大隊調取之道
    路交通事故當事人登記聯單、A3類道路交通事故調查紀錄表
    ，及原告提出之車損照片、事故發生錄影照片等件附卷可稽
    ，上開事實，堪信為真實。
　㈡按因故意或過失，不法侵害他人之權利者，負損害賠償責任
    ；汽車、機車或其他非依軌道行駛之動力車輛，在使用中加
    損害於他人者，駕駛人應賠償因此所生之損害；不法毀損他
    人之物者，被害人得請求賠償其物因毀損所減少之價額。民
    法第184條第1項前段、第191條之2前段、第196條分別定有
    明文。次按物被毀損時，被害人除得依民法第196條請求賠
    償外，並不排除民法第213條至第215條之適用。依民法第19
    6條請求賠償物被毀損所減少之價額，得以修復費用為估定
    之標準，但以必要者為限 (例如：修理材料以新品換舊品，
    應予折舊) 。被害人如能證明其物因毀損所減少之價額，超
    過必要之修復費用時，就其差額，仍得請求賠償，最高法院
    77年度第9次民事庭會議決議㈠參照。準此，若原告能證明系
    爭車輛受損，除必要之修復費用外，另受有交易價值貶損之
    損害，亦得請求被告賠償。經查，原告請求折價損失94,000
    元部分，已提出中華民國汽車鑑價協會之鑑定鑑價報告為證
    （見本院卷第16至27頁），觀諸該鑑價報告內容記載：「……
    本車為車號：000-0000，年份為西元2015年9月出廠。廠牌
    ：MAZDA，車型：CX-52WD(D)之車輛，新車價為＄119.9萬。
    按銀行及車商專業汽車鑑價工具書，權威車訊之資料，本車
    完全無事故狀況下，依照民國110年5月份權威車訊所示，20
    15年該車權威價格為＄47萬。……按中華民國汽車鑑價協會鑑
    定鑑價標準，本車應折價20%。故47萬×0.2＝9.4萬。綜上，
    本車經本次事故，折價＄9.4萬」等語，可認原告系爭車輛經
    本件事故後致有折價94,000元之損害，故原告此部分之請求
    ，自屬有據，應予准許，且不以原告嗣後有無交易系爭車輛
    為必要。
四、從而，原告依侵權行為法律關係，請求被告應給付原告94,0
    00元，為有理由，應予准許。
五、本件係就民事訴訟法第436條之8第1項適用小額程序所為被
    告敗訴之判決，依同法第436條之20規定，應依職權宣告假
    執行，並依被告聲請併予諭知若被告以主文第3項後段所示
    金額為原告預供擔保，得免假執行。另依職權確定本件訴訟
    費用額為1,000元（第一審裁判費），應由被告負擔。
中　　華　　民　　國　　111 　年　　2 　　月　　16　　日
                  士林簡易庭法  官  莊明達
上列正本係照原本作成。
如不服本判決，應於送達後20日內，向本院提出上訴狀並應記載
上訴理由，表明關於原判決所違背之法令及其具體內容與依訴訟
資料可認為原判決有違背法令之具體事實，如於本判決宣示後送
達前提起上訴者，應於判決送達後20日內補提上訴理由書（須附
繕本）。
中　　華　　民　　國　  111 　年　   2　  月　　16    日
                            書記官  王淳平